臺灣臺北地方法院交通事件裁定　　　　　　　　　　九十三年度交聲字第六三二號
　　原處分機關　臺北市交通事件裁決所
　　異　議　人
　　即受處分人　甲○○
右列受處分人因違反道路交通管理處罰條例案件，對於台北市交通事件裁決所民國九
十三年五月二十五日所為之處分（處分案號：北市裁三字第裁二二－一Ａ00000
00號），聲明異議，本院裁定如左：
    主  文
異議駁回。
    理  由
一、 按汽車駕駛人停車時，有在道路收費停車處所停車，不依規定繳費者，處新臺幣
    （下同）六百元以上一千二百元以下罰鍰，道路交通管理處罰條例第五十六條第
    一項第十一款定有明文。
二、本件異議人即受處分人甲○○於民國（下同）九十二年八月二十七日八時二十分
    ，駕駛車號八Ａ－一八六二號自用小客車，在臺北市○○街設○道路收費停車處
    所停車，嗣未依規定於八日內繳費，臺北市停車管理處遂以受處分人所有之汽車
    有前揭在道路收費停車處所停車不依規定繳費之違規事實，掣發北市交停字第一
    Ａ0000000號舉發違反道路交通管理事件通知單逕行舉發，嗣受處分人未
    於舉發通知單上所載應到案日期前向原處分機關為申訴，然經原處分機關請舉發
    單位即臺北市停車管理處調查，仍認受處分人違規事實明確，遂乃以受處分人違
    反前述道路交通管理處罰條例第五十六條第一項第十一款規定之行為，依違反道
    路交通管理事件統一裁罰標準表，於九十三年五月二十五日裁處罰鍰一千二百元
    。
三、聲明異議意旨略以：本件受處分人縱有如依原處分機關所指不依規定繳費，然此
    種違規行為並非屬違規停車而駕駛人不在場之情形，應非道路交通管理處罰條例
    第七條之二第一項所列舉得逕行舉發之情形，故舉發機關逕行舉發程序並不合法
    。從而原處分機關未察此點而仍逕行裁決罰鍰處分，自非適法，爰請求撤銷該處
    分云云。
四、經查：
  (一)本件受處分人確曾於右述時、地之收費停車場停車逾限未繳費而經警舉發，有逾
    限未繳告發聯存根聯影本一份在卷（本院卷第五頁、第六頁參照）可稽，且該告
    發聯上所載車號、車色、車種、廠牌與受處分人所有之右開車輛相符，亦有最新
    車籍查詢一紙在卷可稽（參照本院卷第十四頁），受處分人就此亦不爭執，則受
    處分人其所有之右開車輛於前開時、地停車逾期未繳費之事實堪以認定。
  (二)按停車法第一條明定：為加強停車之規劃、設置、經營、管理及獎助，以增進交
    通流暢，改善交通秩序，特製定本法。本法未規定者，適用其他法律之規定。該
    法於八十年七月十日經總統明令公布，乃針對有關停車問題所作之有法律位階之
    特別規範，就有關停車之設置、管理事項，應屬於五十七年二月五日經總統公布
    ，同年五月一日施行之道路交通管理處罰條例之特別規定，合先敘明。又本件停
    車處所之地方主管機關臺北市停車管理處，依停車場法第十二條、第十三條、第
    十四條、第三十一條及行政程序法第一百條之規定，經地方議會審議通過，在路
    邊停車場之收費路段設有收費時間、費率、收費方式、未見補繳單須查詢及查詢
    電話，和未依法繳費，依道路交通管理處罰條例處罰等之告示牌，並在政府公報
    登載，以完成公告之法定程序。而停車後未見補繳費通知單者，應於十五日內主
    動查詢繳費，未繳費者，依道路交通處罰條例舉發，此為一般在台北市路邊停車
    之人週知之事，受處分人為領有駕駛執照之人，對此規定當應知之甚詳。而台北
    市停車管理處對路邊停車，除設有計時投幣器外，另僱有專人定時開立繳費通知
    單，方便停車人繳費，且規定於十五日內均可繳納之，對未接獲繳費單之人，亦
    定有查詢之方法，逾該十五日之期間仍未繳費者，始對之開單舉發，此與一般交
    通違規之舉發情形並不相同。另道路交通管理處罰條例第七之二條第一項之得逕
    行舉發，乃針對不宜或不能攔截製單舉發之情形所作之特別規定，並非只要不符
    該條項之情形即不得對之逕行舉發。況如有關交通事項另有其它之規範，且屬應
    優先適用者，亦仍得適用其它之規範，自不待言。
  (三)本件之有關停車管理、補繳費及查詢程序既均有特別之規範，則使用停車設施之
    人自當遵守。受處分人於明知應繳費但未收到繳費通知單之情形下，原應依規定
    查詢，並於十五日內補繳之，若未加處理，逾十五日後，主管機關始以其不依規
    定繳費製單舉發，程序上有已訂定一定之期間讓行為人為一定之作為，迨期限過
    後始認其違規而舉發之，此與所謂之逕行舉發應有所不同，要難謂與道路交通管
    理處罰條例第七之二條第一項逕行舉發之法條規定不合即不予處罰。況參諸汽車
    駕駛人停車後未依規定繳費之違規行為，與道路交通管理處罰條例第七條之二第
    一項第三款之違規停車所指停車未依規定者相較，此應依規定繳費之義務係伴隨
    於停車行為之同時發生，僅係對行為人應繳費之時間予以一定之作為期間，若屆
    期行為人未作為，其前停車行為即因而違規，亦非不得認屬該款所指違規停車之
    情形，且此更屬當場不能舉發之事項，是主管機關依停車場法規定公告之舉發程
    序內容，亦與道路交通管理處罰條例關於舉發程序之規範意旨無違，亦可見此舉
    發程序於法並無違誤。基此，受處分人以上揭情詞置辯，實無足採。
五、綜上所述，受處分人所有前開車號自用小客車停車時，確有在道路收費停車處所
    停車，不依規定繳費之違規行為，從而原處分機關乃依前揭道路交通管理處罰條
    例第五十六條第一項第十一款及違反道路交通管理事件統一裁罰標準表之規定裁
    處受處分人罰鍰一千二百元，核無違誤，本件聲明異議為無理由，應予駁回。
據上論斷，應依道路交通案件處理辦法第十九條，裁定如主文。
中　　　華　　　民　　　國　　九十三　　年　　　九　　　月　　二十七　　日
                                        臺灣臺北地方法院交通法庭
                                            法  官  官信成
右正本證明與原本無異。
如不服本裁定應於送達後五日內向本院提出抗告狀。
                                            書記官  蔡嘉萍
中　　　華　　　民　　　國　　九十三　　年　　　九　　　月　　二十七　　日
